【裁判字號】    90,上易,1947
【裁判日期】    901002
【裁判案由】    恐嚇等
【裁判全文】
臺灣高等法院高雄分院刑事判決                    九十年度上易字第一九四七號
    上  訴  人
    即  被  告  乙○○○
    選任辯護人  溫三郎
右上訴人因恐嚇等案件，不服台灣高雄地方法院九十年度易字第二七二０號中華民國
九十年十月二日第一審判決（起訴案號：台灣高雄地方法院檢察署八十九年度偵字第
二五四七五號），提起上訴，本院判決如左：
    主  文
上訴駁回。
    事實及理由
一、本案經本院審理結果，認第一審判決認事用法及量刑均無不當，應予維持，並引
    用第一審判決書記載之事實、證據及理由。
二、被告辯稱：本案已達成和解，告訴人同意撤回告訴云云，為告訴人所否認。被告
    聲請訊問之證人即高雄市政府市場管理處副處長邱宗民、股長楊義雄到庭一致證
    稱：我們是針對公廁管理問題找被告與告訴人來協調，並不是針對本案協調，當
    時被告與告訴人並無就本案達成和解，我們只是勸他們不要告來告去等語，足證
    被告與告訴人就本案並未達成和解，被告所辯前揭情詞，不足採信。
三、被告上訴意旨否認上開犯行，空言指摘原判決不當，核無理由，應予駁回。
據上論斷，應依刑事訴訟法第三百六十八條、第三百七十三條，判決如主文。
本案經檢察官張其主到庭執行職務。
中        華        民        國  九十一    年      一    月    二十二  日
                              臺灣高等法院高雄分院刑事第六庭
                                  審判長法官  王憲義
                                        法官  張意聰
                                        法官  范惠瑩
右正本證明與原本無異。
不得上訴。
                                      書記官  馬蕙梅
中        華        民        國  九十一    年      一    月    二十三  日
本件論罪科刑法條：
刑法第三百零五條
以加害生命、身體、自由、名譽、財產之事，恐嚇他人致生危害於安全者，處二年以
下有期徒刑、拘役或三百元以下罰金。
刑法第三百零九條第一項
公然侮辱人者，處拘役或三百元以下罰金。
                                                                  Ａ
臺灣高雄地方法院刑事判決                          九十年度易字第二七二號
  公  訴  人  臺灣高雄地方法院檢察署檢察官
    被      告  乙○○○（起訴書誤載為陳金花）
                          女六十三歲（民國○○○年○月○○○日生）
                          （起訴書誤載為民國○○○年○月○○○日生）
                          高雄市苓雅區○○○路一八九巷二三號一樓
                          （起訴書誤載為高雄市苓雅區苓雅市場一三○號）
                          身分證統一編號：Ｑ二五八四三四七號
                          （起訴書誤載為Ｚ000000000號）
右列被告因恐嚇等案件，經檢察官提起公訴（八十九年度偵字第二五四七五號），本
院判決如左：
    主  文
乙○○○以加害生命、身體之事，恐嚇他人致生危害於安全，處拘役參拾日，如易科
罰金，以參佰元折算壹日。又公然侮辱人，處罰金貳千元，如易服勞役，以參佰元折
算壹日。
    事  實
一、乙○○○因不滿新任之高雄市苓雅區第一公有零售市場自治會主席甲○○欲收回
    該市場內公廁收費權，認有妨害其利益，竟於民國八十九年七月三十一日下午九
    時許，至高雄市苓雅區苓雅市場一三○號甲○○住所前騎樓之公共場所，以「夭
    壽，我要撲伊別（台語，意指用刀殺甲○○），要配伊（台語，指與甲○○拼命
    ），我若讓伊殺死，我沒要緊‧‧‧他（指甲○○）若被我殺死，我再埋他」、
    「夭壽，連廁所的錢都要吃」、「你（指甲○○）若沒給我錢，看麥，我就讓你
    （指甲○○）死」、「幹你娘雞歪，你會好喔，幹你千萬代，祖外媽，你要好喔
    ，我要配伊」云云公然侮辱甲○○，足以妨害甲○○之名譽，並致使甲○○心生
    恐懼，而生危害於生命、身體之安全。
    理  由
一、右揭事實，業據被告乙○○○分於偵訊、本院審理中坦承不諱（參偵查卷第十七
    頁至第十八頁，本院九十年八月十四日、八月三十日審判筆錄），核與告訴人所
    指訴之情節相符（參偵查卷第十八頁、第三十九頁，本院九十年八月十四日審判
    筆錄），復經本院當庭撥放告訴人之妻陳黃秋娥於前揭時、地錄取被告所為公然
    侮辱及恐嚇言語之錄音帶，認被告確以事實欄所載前開言語辱罵並恐嚇告訴人無
    訛（參本院九十年八月十四日審判筆錄）。再查告訴人上開住處係位於市場內，
    而被告係於該住處前騎樓為前開辱罵及恐嚇犯行，該騎樓屬公共場所一情，業據
    告訴人提出現場照片十幀附卷可憑，是被告在公共場所公然辱罵告訴人，自與刑
法所定「公然」之意義相符。另查被告在上開場所，口出「夭壽，連廁所的錢都
    要吃」、「你（指甲○○）若沒給我錢，看麥，我就讓你（指甲○○）死」、「
    幹你娘雞歪，你會好喔，幹你千萬代，祖外媽，你要好喔，我要配伊」云云指摘
    告訴人，其內容於客觀上足以貶損告訴人之社會評價之輕蔑行為，自有妨害他人
    名譽之故意甚明，本件事證明確，被告犯行堪以認定。
二、核被告乙○○○所為，係犯刑法第三百零五條之恐嚇危害安全罪及第三百零九條
    第一項之公然侮辱罪。公訴人雖認被告另涉犯刑法第三百十條第一項之誹謗罪，
    惟按刑法第三百十條誹謗罪之成立，必須意圖散布於眾，而指摘或傳述足以毀損
    他人名譽之具體事實，尚僅抽象的公然為謾罵或嘲弄，並未指摘具體事實，則屬
    刑法第三百零九條第一項公然侮辱罪範疇（最高法院八十六年度台上字第六九二
    ○號判決意旨參照）。本件被告雖於前開時、地揚言「連廁所的錢都要吃」云云
    ，惟依其所述，被告並未指摘具體事實，僅為抽象之公然謾罵，是被告此部分所
    為應屬刑法第三百零九條第一項之公然侮辱罪，公訴人認被告此部分所為尚涉犯
    刑法第三百十條第一項之誹謗罪，恐有誤會，惟因其認與前開論罪部分有裁判上
    一罪之關係，爰不另為無罪之諭知，附此敘明。再被告雖於同一地點、同一時間
    接續出言辱罵及恐嚇告訴人，惟因辱罵行為及恐嚇係屬兩個不同之行為，且被告
    係出言恐嚇後，始再出言辱罵告訴人，並非僅有單一之出言行為，即出言辱罵後
    ，並不當然會再出言恐嚇，故屬二個行為，應為數罪併罰，是公訴人認被告所為
    係有方法結果之牽連關係，容有未洽，亦為敘明。本院審酌被告係一時情緒失控
    而犯本案，情節非屬重大，及犯罪後尚稱良好等一切情狀，各量處如主文所示之
    刑，並分諭知易科罰金及易服勞役之折算標準。再按修正前刑法第四十一條易科
    罰金之折算標準，業經總統於九十年一月十日公布為現行刑法第四十一條第一項
    ，並於同年月十二日生效，依刑法第二條第一項前段從新從輕原則，應依修正後
    刑法第四十一條第一項前段之規定對於被告最為有利。
三、告訴意旨另以：被告於八十九年八月一日上午八時許，又於前開市場之國華雜貨
    店前公開揚言欲拿刀殺告訴人，經人轉知告訴人應加提防云云。惟查：告訴人所
    指訴前開恐嚇部分，雖欲以證人吳王秀梅及其妻陳黃秋娥之證言為證，然查該證
    人於本院審理時已到庭明確供稱其未曾聽聞被告欲持刀殺告訴人，亦未曾將之告
    知告訴人之妻陳黃秋娥等語明確（參本院九十年九月十八日審判筆錄），是此部
    分除告訴人之指訴及其妻陳黃秋娥附合其言外，並查無其他積極證據足以證明告
    訴人之指訴確為真實，自不能論被告恐嚇罪責。雖告訴人所指訴被告恐嚇部分，
    未經檢察官起訴在案，惟依其告訴意旨，與前開有罪部分，有連續犯之裁判上一
    罪關係，而均不另為無罪之諭知，併此敘明。
四、據上論結，應依刑事訴訟法第二百九十九條第一項前段，刑法第二條第一項前段
    、第三百零五條、第三百零九條第一項、第四十一第一項前段、第四十二條第二
    項，罰金罰鍰提高標準條例第一條前段、第二條，判決如主文。
本案經檢察官高嘉惠到庭執行職務。
中      華      民      國    九十      年      十      月      二      日
                              臺灣高雄地方法院刑事第四庭
                                  法    官  張 維 君
右正本證明與原本無異。
如不服本判決，應於判決送達後十日內，向本院提出上訴狀。
                                  書 記 官  趙 美 玲
中      華      民      國    九十      年      十      月      二日
附錄：本判決論罪科刑法條：
刑法第三百零五條
以加害生命、身體、自由、名譽、財產之事，恐嚇他人致生危害於安全者，處二年以
下有期徒刑、拘役或三百元以下罰金。
刑法第三百零九條
公然侮辱人者，處拘役或三百元以下罰金。
以強暴犯前項之罪者，處一年以下有期徒刑、拘役或五百元以上罰金。


司法院資訊處製作；財團法人民間司法改革基金會備份。
